臺灣高雄地方法院民事裁定　　　　　　 94年度家聲字第268號
聲　請　人　財政部國有財產局
法定代理人　甲○○　　公務址同.
上聲請人聲請核定遺產管理人報酬事件，本院裁定如下：
  主  文
聲請人任被繼承人乙○○遺產管理人之報酬核定為新台幣柒仟貳
佰壹拾陸元。
程序費用新臺幣壹仟元由被繼承人乙○○之遺產負擔。
  理  由
一、本件聲請意旨略以：聲請人前經鈞院民國79年度繼字第607
    號民事裁定指定為被繼承人乙○○之遺產管理人，業已遵行
    職務，於79年12月28日依鈞院准予公示催告程序辦理登報在
    案。而被繼承人乙○○之遺產，依財政部財稅資料中心查告
    ，遺有坐落於高雄縣大樹鄉○○段1016地號土地及地上建物
    同段180 號建號（門牌號碼：高雄縣大樹鄉○○村○○路29
    8 之16號）房屋，及郵局存款共8,787 元，上開房地依94
    年度土地公告現值及房屋現值計算為712,780 元，合計遺產
    總值共721,567 元。茲因被繼承人之大陸地區繼承人已向鈞
    院聲明繼承准予備查，聲請人乃聲請鈞院准予變賣被繼承上
    開不動產，擬予變賣後交付現金予繼承人，惟因被繼承人無
    親屬會議可資酌定聲請人報酬數額，爰依民法第1183條規定
    及財政部所頒訂之「代管無人承認繼承遺產作業要點」第14
    點第3 項規定，聲請依被繼承人遺產總值之1%即7,216 元酌
    定報酬等語，並提出本院79年度繼字第607 、臺灣高等法院
    高雄分院79年度抗字第177 號民事裁定、公示催告登報證明
    單、被繼承人土地及建物登記謄本、遺產總值表、高雄縣政
    府稅捐稽徵處函、鳳山郵局函、臺灣南區郵政管理局函、本
    院84年度聲繼字第216 號聲明繼承准予備查通知、84年度繼
    拍字第9 號准予拍賣民事裁定、財政部頒訂之「代管無人承
    認繼承遺產作業要點」等為證。
二、按遺產管理人，得請求報酬，其數額由親屬會議按其勞力及
    其與被繼承人之關係酌定之，民法第1183條定有明文。又依
    民法規定應開親屬會議時，由當事人、法定代理人或其他利
    害關係人召集之；親屬會議不能召開或召開有困難時，依法
    應經親屬會議處理之事項，由有召集權人聲請法院處理之。
    復分據民法第1129條及第1132條第2 項前段所明定。
三、經查：
（一）被繼承人乙○○於79年1 月23日死亡，在臺灣地區無繼承
      人，前經本院選任聲請人為遺產管理人等情，此有聲請人
      提出之本院79年度繼字第607 民事裁定可稽，堪信無訛，
      據此足認聲請人無法召開被繼承人親屬會議酌定其管理遺
      產之報酬，殆無疑義，是其本於利害關係人之地位，向本
      院聲請酌定其任遺產管理人之報酬，揆諸首揭法律規定，
      洵屬有據。
（二）次查，聲請人主張被繼承人乙○○死亡後遺有上開不動產
      及存款，合計遺產總值共721,567 元等情，復據其提出被
      繼承人土地及建物登記謄本、遺產總值表、高雄縣政府稅
      捐稽徵處函、鳳山郵局函及臺灣南區郵政管理局函等為證
      ，亦堪信為真實。
（三）本院審酌本件被繼承人遺產不多，聲請人處理上開遺產所
      需時間及人力耗費，尚非繁重，並參酌財政部所頒訂之「
      代管無人承認繼承遺產作業要點」第14點第3 項有關請求
      管理遺產報酬不得低於遺產現值1%等情狀，認聲請人聲請
      依被繼承人遺產總值之1%即7,216 元酌定報酬金額，尚無
      過當，應予准許，爰酌定如主文所示之遺產管理人報酬。
四、依非訟事件法第157 條、第24條第1項，裁定如主文。
中　　華　　民　　國　　94　　年　　11　　月　　30　　日
                  家事法庭法　官　陳淑卿
上為正本係照原本作成。
如對本裁定抗告須於裁定送達後10日內向本院提出抗告狀。
中　　華　　民　　國　　94　　年　　11　　月　　30　　日
                          書記官　王少玲
